# 母公司对资不抵债子公司债权损失在合并报表中应如何处理

提问人：308407037 时间：2020-03-26 08:05:17
陈总好，
在业务中遇到如下问题，恳请陈总指导：
甲公司是上市公司，乙公司是甲公司的控股子公司。乙公司由于产品市场低迷且自身管理不善，长期巨额亏损， 2019 年乙公司停产，停产后资金链断裂被债权人起诉，重要资产被法院查封冻结。甲公司拟对乙公司进行破产重整，但截至 2019 年底破产重整工作尚处前期筹划阶段，无实质性进展。
截至 2019 年底：
（ 1 ）甲公司对乙公司债权原值 10 亿元，已计提减值准备 8 亿元；
（ 2 ）甲公司对乙公司长期股权投资 5 亿元，已全额计提减值准备；
（ 3 ）甲公司对乙公司尚未到期的银行借款 2 亿元提供担保，预计乙公司 2 亿借款到期时需由甲公司履行还款义务；
（ 4 ）甲公司合并利润表中累计确认乙公司超额亏损 6 亿元。
请教问题如下：
（ 1 ）由于乙公司 2019 年度仍需纳入甲公司的合并范围，甲公司个别报表层面计提的对乙公司债权损失及长投减值损失会在合并报表中冲回，冲回后合并报表层面还需要进行其他的账务处理么？如：计提预计负债，如果需要将以后年度乙公司不纳入合并报表时的损失确认在 2019 年度，是以 9 亿（ 10 亿债权损失+5亿长投损失-6亿超额亏损转投资收益=9亿）为基础确认预计负债么？账务处理应该怎么做？能否提供相关账务处理的准则依据？
（ 2 ）甲公司个别报表中由于对乙公司提供担保，需确认预计负债 2 亿元，账务处理为：借：营业外支出 ，贷：预计负债。合并层面将乙公司纳入 2019 年合并报表后，还需要进行其他补充的账务处理么？
烦请陈总指点迷津，非常感谢。

回答人：chenyiwei
1 、冲回后合并报表层面无需进行其他处理，不应就未来的经营亏损或者处置损失（不满足计提资产减值准备条件的）确认预计负债。
2 、合并报表层面，由于被担保的负债已完整反映在合并报表中，故无需重复确认预计负债。应将母公司个别报表层面确认的预计负债予以转回处理。单如果少数股东没有同比例提供担保，或者少数股东明显不具有履行担保义务的能力，很可能由本企业承担100%的担保责任且无法获得补偿的，则在合并报表层面需体现一项母公司股东与少数股东之间的权益性交易（资本公积和少数股东损益之间的一增一减）。